【裁判字號】    99,易,46
【裁判日期】    990430
【裁判案由】    竊盜
【裁判全文】
臺灣花蓮地方法院刑事判決                99年度易字第46號
公  訴  人  臺灣花蓮地方法院檢察署檢察官
被      告  乙○
上列被告因竊盜案件，經檢察官提起公訴（99年度偵字第169 號
），被告於準備程序中為有罪之陳述，經本院改以簡式審判程序
，並判決如下：
    主  文
乙○犯竊盜罪，處有期徒刑伍月，如易科罰金，以新臺幣壹仟元
折算壹日。緩刑貳年。
    事  實
一、乙○於民國98年10月24日7時30 分許，騎機車至張乙朝位於
    花蓮縣吉安鄉○○○街32號住處與張乙朝在屋內聊天後，嗣
    張乙朝於同日8時50 分許離開住處去上班，乙○則留在上開
    住處休息，見屋內無人而有機可趁，竟為意圖為自己不法之
    所有，徒手竊取張乙朝前妻甲○○所有放在上開住處3 樓房
    間更衣室內之香奈兒牌太陽眼鏡2 副、香奈兒牌、LV牌、古
    馳牌及迪奧牌之皮包共20個（價值約新臺幣435000元），得
    手後，將竊得之皮包在網路上與他人交換鞋子、皮包等物，
    嗣甲○○發覺遭竊後報警處理，經警循線請張乙朝電話聯絡
    乙○後，乙○於98年11月8日將竊得之10個皮包及太陽眼鏡2
    副帶到張乙朝上開住處後，而偵悉上情。
二、案經甲○○訴由花蓮縣警察局吉安分局報告臺灣花蓮地方法
    院檢察署檢察官偵查起訴。
    理  由
一、上開犯罪事實，業據被告乙○於警詢、偵查中及本院審理時
    均坦承不諱，核與證人即被害人甲○○及證人張乙朝於警詢
    中證述之情節相符，並有扣押筆錄、扣押物品目錄表、贓物
    認領保管單、刑案現場測繪圖各1張、現場照片 23張等附卷
    足憑，是被告之自白核與事實相符，犯行均堪以認定，應依
    法論科。
二、至被告辯稱：伊將竊取之皮包、眼鏡主動交出來，當時張乙
    朝不知東西係伊偷的，應係自首云云，惟按刑法第62條之所
    謂發覺，係指有偵查犯罪職權之公務員已知悉犯罪事實與犯
    罪之人而言，而所謂知悉，固不以確知其為犯罪之必要，但
    必其犯罪事實，確實存在，且為該管公務員所確知，始屬相
    當（最高法院75年臺上字第1634號判例參照），經查，本案
    係甲○○於98年11月8日14 時許發覺遭竊後報警處理，經警
    詢問張乙朝後，得知被告涉嫌重大，而請張乙朝以電話聯絡
    被告後，被告始在電話中向張乙朝坦承上情，並於同日將竊
    得之10個皮包及太陽眼鏡 2副帶到張乙朝上開住處後而偵破
    等情，有花蓮縣警察局吉安分局99年3月31日吉警偵字第099
    0007203號函暨檢附之刑案刑案偵查報告書1紙附卷可稽，可
    見員警於受理被害人之報案後，詢問張乙朝後得知被告犯嫌
    重大，而請張乙朝通知被告到案，員警在被告自白前已知悉
    其涉嫌重大，被告之情形自與刑法第62條前段規定之自首要
    件不符，自難認其有自首之情事，附此敘明。
三、核被告所為，係犯刑法第320條第1項之竊盜罪。爰審酌被告
    前無任何科刑紀錄，有臺灣高等法院被告前案紀錄表附卷可
    稽，年紀輕輕，即愛慕虛榮，不知靠自己勞力賺錢花用，竟
    竊取被害人所有之名牌眼鏡、皮包使用之犯罪目的、動機、
    手段、竊取被害人財物之價值頗鉅，有部分之皮包及眼鏡已
    歸還被害人，並與被害人達成和解，賠償被害人之損失，有
    刑事陳報狀暨所附之和解書1 紙附卷可稽，及其犯案後坦承
    犯行之態度等一切情狀，量處如主文所示之刑及諭知易科罰
    金之折算標準，以資懲儆。
四、末查，被告前於未曾受有期徒刑以上刑之宣告，此有臺灣高
    等法院被告前案紀錄表附卷可稽，其於犯罪後坦承犯行，已
    知所悔悟，經此刑事追訴、審判程序後，應知所警惕而無再
    犯之虞，且於本院審理終結後，業與被害人達成和解，願意
    賠償被害人15萬元，被害人亦表示原諒被告，如前所述，因
    認前開所宣告之刑，以暫不執行為適當，爰併予宣告緩刑 2
    年，以啟自新。
據上論斷，依刑事訴訟法第299條第1項前段、第273條之1第1 項
，刑法第320條第1項、第41條第1項前段、第74條第1項第1 款，
刑法施行法第1條之1，判決如主文。
本案經檢察官吳宇青到庭執行職務。
中    華    民    國    99    年    4     月    30    日
                  刑事第三庭    法  官  許乃文
以上正本證明與原本無異。
如不服本判決應於收受送達後10日內向本院提出上訴書狀，並應
敘述具體理由。其未敘述上訴理由者，應於上訴期間屆滿後20日
內向本院補提理由書(均須按他造當事人之人數附繕本)「切勿逕
送上級法院」。告訴人或被害人如對於本判決不服者，應具備理
由請求檢察官上訴，其上訴期間之計算係以檢察官收受判決正本
之日期為準。
中    華    民    國    99    年    4     月    30    日
                                書記官
附錄本判決論罪之法律條文：
中華民國刑法第320條第1項
意圖為自己或第三人不法之所有，而竊取他人之動產者，為竊盜
罪，處5  年以下有期徒刑、拘役或 5 百元以下罰金。

司法院資訊處製作；財團法人民間司法改革基金會備份。
